【裁判字號】    95,易,663
【裁判日期】    950630
【裁判案由】    竊盜
【裁判全文】
臺灣臺南地方法院刑事判決               95年度易字第663號
公  訴  人  臺灣臺南地方法院檢察署檢察官
被      告  己○○
被      告  丙○○
                    現於台南看守所羈押中
上列被告因竊盜案件，經檢察官提起公訴（95年度偵字第6909號
），及移請併辦（95年度偵字第9025號、9223號），被告就被訴
事實為有罪之陳述，本院合議庭裁定由受命法官獨任行簡式審判
程序，判決如下：
    主  文
己○○共同連續結夥三人，竊盜，累犯，處有期徒刑拾月。
丙○○共同連續結夥三人、攜帶凶器，竊盜，累犯，處有期徒刑
壹年。
    事  實
一、己○○與丙○○之前案紀錄：
  (一)己○○曾因施用毒品案件，經本院以93年度訴字第349號判
    處有期徒刑10月確定，於民國94年6月10日假釋付保護管束
    ，於10月9日假釋期滿，未經撤銷，以執行完畢論。
  (二)丙○○前分別因竊盜、贓物及施用毒品案件，經本院以92年
    度簡上字第156號判處有期徒刑5月、92年度新簡字第410號
    判處有期徒刑3月及92年度訴字第1239號判處有期徒刑1年及
    8月確定，於94年10月4日甫全部執行完畢，
二、詎己○○與丙○○猶不知悔改，於前開有期徒刑完畢後五年
    內，共同意圖為自己不法所有，基於概括犯意聯絡，連續於
    下列時、地竊取財物：
  (一)95年4月7日上午10時許，丙○○駕駛車牌號碼TH─4666客貨
    兩用小貨車搭載己○○，至臺南縣新市鄉○○街99號工地，
    竊取庚○○所有之鋼鐵及鐵柱各15支，得手後變賣朋分花用
    。
  (二)95年4月17日7時許，由己○○駕駛車號TH─4666客貨兩用小
    貨車搭載丙○○，至臺南縣歸仁鄉○○路○段260巷60號廠房
    內，共同竊取丁○○所有之H型鋼材2支，得手後，即將竊得
    鋼材載往不知情之魏麗容所經營之大瑰資源回收場以變賣牟
    利。
  (三)95年4月17日8時許，在上址，渠等二人以同一手法竊得H型
    鋼材2支後，亦旋將之載往大瑰資源回收場變賣牟利。
  (四)己○○與丙○○復與綽號「馬仔」之真實姓名年籍不詳成年
    男子，結夥三人，共同承前開意圖為自己不法所有之犯意聯
    絡，於95年4月17日13時30分許，由己○○駕駛上開小貨車
    搭載丙○○、「馬仔」，至臺南縣關廟鄉○○村○○街351
    號內，竊取建築用鋼鐵24支（重約200公斤，價值約新臺幣
    5000元），然於同日14時10分許，由己○○駕車搭載丙○○
    、「馬仔」行經臺南縣歸仁鄉○○街○○路3段202號前，適
    為臺南縣警察局歸仁分局媽廟派出所員警所當場查獲，扣得
    鋼鐵24支（業經發還），「馬仔」當場逃逸。
三、丙○○於95年6月8日上午12時許，在臺南縣新化鎮○○路28
    號旁，持客觀上足供兇器使用之一字型起子1把（未扣案）
    ，竊取甲○○所有之車牌號碼4780-GH號自用小客車，供其
    代步使用。嗣經警於95年6月11日下午7時許，在臺南縣新化
    鎮崙子頂229號旁查獲，並扣得該車（業經發還）。
四、案經丁○○、乙○○訴由臺南縣警察局歸仁分局報告臺灣臺
    南地方法院檢察署檢察官偵查起訴，暨庚○○訴由臺南縣警
    察局、臺南縣警察局善化分局分別報請臺灣臺南地方法院檢
    察署檢察官移請併辦。
    理  由
一、本件係經被告丙○○、己○○當庭表示認罪，而以簡式審判
    程序加以審理，有本院95年6月27日準備程序筆錄及審判筆
    錄附卷足憑，則依據刑事訴訟法第273條之2、同法第159條
    第2項之規定，不適用傳聞法則有關限制證據能力之相關規
    定，合先敘明。
二、上開犯罪事實，有下列證據可資佐證：
  (一)被告丙○○、己○○於本院之自白。
  (二)被害人乙○○、丁○○、庚○○、甲○○於警詢、偵查中之
    指訴。
  (三)證人魏麗容之證述。
  (四)扣押物品目錄表1紙、贓物認領保管單5紙、變賣鋼鐵客戶資
    料2紙、車輛車牌失竊查詢資料1紙
    本件事證己屬明確，被告犯行堪以認定。
三、核被告己○○所為，係犯刑法第320條第1項竊盜罪、第321
    條第1項第4款結夥三人加重竊盜罪；被告丙○○所為，係犯
    刑法第320條第1項竊盜罪、第321條第1項第3款、第4款攜帶
    凶器、結夥三人加重竊盜罪；被告己○○、丙○○就事實欄
    二所載之犯行，犯意聯絡及行為分擔，應論以共同正犯。被
    告二人所為之竊盜罪、加重竊盜罪間，時間緊接，觸犯犯罪
    構成要件相同之罪名，係基於概括犯意而為，各應依連續犯
    規定論以一罪，即連續加重竊盜罪，並加重其刑。又被告二
    人均有如事實欄所載刑之執行紀錄，有臺灣高等法院被告刑
    事紀錄表各一份可憑，均於有期徒刑執行完畢後五年內，再
    犯本罪，均為累犯，應依刑法第47條之規定，遞予加重其刑
    。又事實欄二(一)及三之竊盜事實（即檢察官移請併辦之95年
    偵字第9025 號、9223號），雖未據起訴，惟與起訴部分有
    裁判上一罪之連續犯關係，應為起訴效力所及，自為本院審
    理範圍，併此敘明。爰審酌被告二人年富力強，不思正常工
    作，以相同手法竊取如被害人所有之鋼鐵、車輛，犯案情節
    、，被告犯罪動機、目的、手段，及被告自偵查時起至本院
    審理時，均坦承犯行等一切情狀，分別量處如主文所示之刑
    ，以資懲儆。
據上論斷，應依刑事訴訟法第273條之1第1項、第299條第1項前
段，刑法第28條、第56條、第321條第1項第4款、第3款，罰金罰
鍰提高標準條例第1條前段，判決如主文。
本案經檢察官蔡佩容偵查後聲請簡易判決處刑；檢察官林仲斌偵
查後併案審理；檢察官戊○○到庭執行職務。
中    華    民    國    95    年    6     月    30    日
                  刑事第八庭    法  官  洪士傑
以上正本證明與原本無異。
如不服本判決，應於判決送達後10日內，向本院提出上訴狀。
                                書記官  王政煌
中    華    民    國    95    年    6     月    30    日
中華民國刑法第321條
犯竊盜罪而有左列情形之一者，處6月以上、5年以下有期徒刑：
一於夜間侵入住宅或有人居住之建築物、船艦或隱匿其內而犯之
者。
二毀越門扇、牆垣或其他安全設備而犯之者。
三  攜帶兇器而犯之者。
四  結夥三人以上而犯之者。
五  乘火災、水災或其他災害之際而犯之者。
六  在車站或埠頭而犯之者。
前項之未遂犯罰之。


司法院資訊處製作；財團法人民間司法改革基金會備份。
